ACORDAO-COMPLETO-2376693

ACÓRDÃO DE RELAÇÃO

ACÓRDÃO DE RELAÇÃO 10924/2019 ATA 35/2019 - PRIMEIRA CÂMARA

Acórdão 10924/2019-TCU-Primeira Câmara
Os Ministros do Tribunal de Contas da União ACORDAM, por unanimidade, com fundamento no art. 71, inciso III, da Constituição Federal/1988, c/c os arts. 1º, inciso V, e 39, inciso I, da Lei 8.443/1992, c/c os arts. 1º, inciso VIII, 17, inciso II, 143, inciso II, 259, inciso I, e 260, § 5º, do Regimento Interno do TCU, em considerar prejudicado, por perda de objeto, o exame de mérito dos atos de admissão dos interessados a seguir relacionados, de acordo com os pareceres emitidos nos autos.
1. Processo TC-Processo 028.547/2019-5 (ATOS DE ADMISSÃO) 
	1.1. Interessados: Allan Fabricio Silva Cavalcante (XXX.306.485-XX) ; Antonio Carlos Cerqueira Santos (XXX.874.345-XX) ; Benicio Correia dos Santos Junior (XXX.952.465-XX) ; Bruno Pereira Santa Rosa (XXX.168.715-XX) ; Camila Pita Miranda (XXX.517.355-XX) ; Daiane Lima de Souza (XXX.721.795-XX) ; Fabio Oliveira Alves (XXX.843.135-XX) ; Felippe Matheus Santos da Silva (XXX.777.885-XX) ; Fernanda Paiva Pereira (XXX.510.585-XX) ; Filipe Silva Lyrio (XXX.163.495-XX) ; Geovane Ribeiro dos Santos Cavalcante (XXX.013.935-XX) ; Hananias Souza Santana (XXX.640.055-XX) ; Hugo Leonardo da Silva Costa (XXX.285.665-XX) ; Larissa Augusta Santos Trindade (XXX.925.985-XX) ; Larissa Salomao Vieira (XXX.058.715-XX) ; Lazaro Bonfim Marques de Lima Junior (XXX.058.285-XX) ; Marco Sarnelli (XXX.743.425-XX) ; Paulo Otavio Souza Santana (XXX.742.765-XX) ; Samyla Oliveira Pereira (XXX.805.505-XX) ; Victor Lopes Nascimento (XXX.349.625-XX) .
	1.2. Entidade: Fundação Instituto Brasileiro de Geografia e Estatística.
	1.3. Relator: Ministro Vital do Rêgo.
	1.4. Representante do Ministério Público: Procuradora-Geral Cristina Machado da Costa e Silva.
	1.5. Unidade Técnica: Secretaria de Fiscalização de Pessoal (Sefip) .
	1.6. Representação legal: não há.
	1.7. Determinações/Recomendações/Orientações: não há.

Primeira Câmara

Allan Fabricio Silva Cavalcante (XXX.306.485-XX); Antonio Carlos Cerqueira Santos (XXX.874.345-XX); Benicio Correia dos Santos Junior (XXX.952.465-XX); Bruno Pereira Santa Rosa (XXX.168.715-XX); Camila Pita Miranda (XXX.517.355-XX); Daiane Lima de Souza (XXX.721.795-XX); Fabio Oliveira Alves (XXX.843.135-XX); Felippe Matheus Santos da Silva (XXX.777.885-XX); Fernanda Paiva Pereira (XXX.510.585-XX); Filipe Silva Lyrio (XXX.163.495-XX); Geovane Ribeiro dos Santos Cavalcante (XXX.013.935-XX); Hananias Souza Santana (XXX.640.055-XX); Hugo Leonardo da Silva Costa (XXX.285.665-XX); Larissa Augusta Santos Trindade (XXX.925.985-XX); Larissa Salomao Vieira (XXX.058.715-XX); Lazaro Bonfim Marques de Lima Junior (XXX.058.285-XX); Marco Sarnelli (XXX.743.425-XX); Paulo Otavio Souza Santana (XXX.742.765-XX); Samyla Oliveira Pereira (XXX.805.505-XX); Victor Lopes Nascimento (XXX.349.625-XX).

VITAL DO RÊGO

não há.

ATOS DE ADMISSÃO (ADS)

Secretaria de Fiscalização de Pessoal (Sefip).